【裁判字號】    99,審交易,505
【裁判日期】    990727
【裁判案由】    過失傷害
【裁判全文】
臺灣高雄地方法院刑事判決           99年度審交易字第505號
公  訴  人  臺灣高雄地方法院檢察署檢察官
被      告  甲○○
上列被告因過失傷害案件，經檢察官提起公訴（99年度偵字第38
09號），本院判決如下：
    主  文
本件公訴不受理。
    理  由
一、公訴意旨如附件起訴書所載。
二、按告訴乃論之罪，告訴人於第一審辯論終結前，得撤回其告
    訴；又告訴經撤回者，法院應諭知不受理之判決，刑事訴訟
    法第238 條第1 項及第303 條第3 款定有明文。
三、本件被告甲○○因過失傷害案件，經檢察官提起公訴，認被
    告係犯刑法第284 條第1 項前段之過失傷害罪。依同法第28
    7 條前段之規定，須告訴乃論。茲據告訴人乙○○於民國99
    年7 月9 日具狀撤回其告訴，有撤回告訴狀在卷可稽，揆諸
    前開說明，爰不經言詞辯論，逕為諭知不受理之判決。
據上論斷，應依刑事訴訟法第303 條第3 款、第307 條，判決如
主文。
中    華    民    國    99    年    7     月    27    日
                  交通法庭  法  官  顏銀秋
以上正本證明與原本無異。
如不服本判決應於收受送達後10日內向本院提出上訴書狀，並應
敘述具體理由；如未敘述上訴理由者，應於上訴期間屆滿後20日
內向本院補提理由書（均須按他造當事人之人數附繕本）「切勿
逕送上級法院」。
中    華    民    國    99    年    7     月    27    日
                             書記官  林豐富
附件：99年度偵字第3809號起訴書
臺灣高雄地方法院檢察署檢察官起訴書
                                      99年度偵字第3809號
    被      告  甲○○  女  61歲（民國○○年○○月○○日生）
                        住高雄市前鎮區英德橫巷32號
                        國民身分證統一編號：Ｚ000000000號
上列被告因過失傷害案件，已經偵查終結，認應該提起公訴，茲
將犯罪事實及證據並所犯法條分敘如下：
        犯罪事實
一、甲○○於民國98年10月28日上午，駕駛車牌號碼 YQ-1933號
    自用小客車沿高雄市○○○路南往北方向行駛，於同日10時
    45分許，行經前開路段與青年一路路口欲左轉青年一路，適
    有乙○○騎乘車牌號碼766-CZP 重型機車沿高雄市○○○路
    北往南行駛至前開路口，甲○○左轉彎時本應注意車前狀況
    及汽車行至交岔路口中心處左轉，不得占用來車道搶先左轉
    ，且應讓直行車先行，而依當時天候狀況晴，路況佳等狀況
    ，又無不能注意之情事，竟疏未注意及此，貿然搶先左轉，
    致其自用小客車右前葉子板及右前車門與乙○○所騎乘前揭
    重型機車車頭發生撞擊，乙○○人車倒地，並受有顱內出血
    及顱底骨折等傷害。
二、案經告訴人乙○○訴由本署偵辦。
        證據並所犯法條
一、訊據被告甲○○固不否認於上開時、地發生車禍肇事致告訴
    人乙○○受傷之事實，然否認有何過失傷害犯行，辯稱：有
    注意前方才左轉云云。然查：據道路交通事故調查報告表（
    一）（二）、道路交通事故現場圖、及現場照片12張之內容
    以觀，足認被告甲○○占用來車車道以搶先左轉之事實，高
    雄市政府交通局車輛行車事故鑑定委員會亦同此見解，此有
    該委員會鑑定意見書、道路交通事故調查報告表（一）（二
    ）、道路交通事故現場圖、高雄醫學大學附設中和紀念醫院
    診斷證明書各1紙及現場照片12 張在卷可參。按車輛行駛時
    ，駕駛人應注意車前狀況，隨時採取必要之安全措施及汽車
    行駛至交岔路口中心處左轉，不得占用來車道搶先左轉，且
    應讓直行車先行，道路交通安全規則第94條第3項、第102條
    第1項第4款及第6 款各訂有明文。被告甲○○駕車自應注意
    上述道路交通安全規定，且依當時路狀，又無不能注意之情
    形，竟疏未注意，以致肇事，致告訴人因此受傷，被告應有
    過失。且被告過失駕駛行為，與告訴人受傷結果，具有相當
    因果關係，被告過失傷害犯嫌，堪以認定。
二、核被告所為係犯刑法第284條第1項前段之罪嫌。
三、依刑事訴訟法第251條第1項提起公訴。
    此    致
臺灣高雄地方法院
中    華    民    國    99    年    4     月    29    日
                              檢  察  官   丙   ○   ○
上正本證明與原本無異
中    華    民    國    99    年    5     月    5     日
                              書  記  官   莊   慧   珠
所犯法條：中華民國刑法第284條（過失傷害罪）
因過失傷害人者，處 6 月以下有期徒刑、拘役或 5 百元以下罰
金，致重傷者，處1年以下有期徒刑、拘役或5百元以下罰金。
從事業務之人，因業務上之過失傷害人者，處 1 年以下有期徒刑
、拘役或1 千元以下罰金，致重傷者，處 3 年以下有期徒刑、
拘役或2千元以下罰金。

司法院資訊處製作；財團法人民間司法改革基金會備份。
